【裁判字號】    98,訴,169
【裁判日期】    980223
【裁判案由】    毒品危害防制條例
【裁判全文】
臺灣板橋地方法院刑事判決               98年度訴字第169號
公  訴  人  臺灣板橋地方法院檢察署檢察官
被      告  甲○○
上列被告因違反毒品危害防制條例案件，經檢察官提起公訴（97
年度毒偵字第9341號），因被告於準備程序中就被訴事實為有罪
之陳述，經本院合議庭裁定由受命法官獨任進行簡式審判程序，
並判決如下：
    主  文
甲○○施用第一級毒品，累犯，處有期徒刑壹年。扣案之海洛因
貳包（合計驗餘淨重零點柒肆肆捌公克），均沒收並銷燬，扣案
之上開海洛因外包裝袋貳個，均沒收。
    事  實
一、甲○○前於民國88年間因施用毒品案件，經臺灣臺北地方法
    院以88年度毒聲字第170 號裁定送觀察、勒戒，因認無繼續
    施用毒品之傾向，於88年2 月9 日執行完畢釋放，並由臺灣
    臺北地方法院檢察署檢察官以88年度偵字第2865號為不起訴
    處分確定；復因施用毒品案件，經臺灣士林地方法院以90
    年度毒聲字第333 號裁定送觀察、勒戒，因認無繼續施用毒
    品之傾向，於91年2 月27日執行完畢釋放，並由臺灣士林地
    方法院檢察署檢察官以91年度毒偵緝字第16號為不起訴處分
    確定；又因施用毒品案件，經本院以93年度簡字第1171號判
    處有期徒刑6 月確定；再於94年1 月初施用毒品，經本院以
    94年度訴字第1050號判處有期徒刑9 月、8 月，應執行有期
    徒刑1 年2 月確定，經接續執行，於95年9 月10日縮刑期滿
    執行完畢；又因施用毒品案件，經本院以97年度訴字第402
    號判處有期徒刑10月確定。詎仍不知悔改，於觀察、勒戒執
    行完畢釋放後5 年內，再犯上開施用毒品案件後，復基於同
    時施用第一級毒品海洛因及第二級毒品甲基安非他命之犯意
    ，於97年11月19日下午5 時許，在臺北縣蘆洲市○○路336
    巷54號2 樓202 室住處內，以放置海洛因及甲基安非他命於
    玻璃球內加熱後吸食煙霧之方式，同時施用海洛因及甲基安
    非他命1 次。嗣於同年月19日晚間7 時40分許，在上址，為
    警查獲，並扣得海洛因2 包（合計淨重0.746 公克，取樣0.
    0012公克鑑驗用罄，剩餘0.7448公克），且經警採其尿液採
    驗後，呈甲基安非他命及嗎啡陽性反應，始查悉上情。
二、案經臺北縣政府警察局三重分局報告臺灣板橋地方法院檢察
    署檢察官偵查起訴。
    理  由
一、上揭同時施用第一級毒品海洛因、第二級毒品甲基安非他命
    之事實，業據被告甲○○於警詢、偵查中及本院審理時坦承
    不諱，而被告為警查獲時採集之尿液，經送驗結果呈嗎啡及
    甲基安非他命陽性反應，此有臺灣檢驗科技股份有限公司CH
    /2008/B0388 號濫用藥物檢驗報告及臺北縣政府警察局查獲
    毒品案件尿液檢體監管紀錄表各1 份附卷可佐，另有海洛因
    2 包（合計淨重0.746 公克，取樣0.0012公克鑑驗用罄，剩
    餘0.7448公克）扣案可佐，被告上開自白與事實相符，堪信
    其為真實。又被告前於88年間因施用毒品案件，經臺灣臺北
    地方法院以88年度毒聲字第170 號裁定送觀察、勒戒，因認
    無繼續施用毒品之傾向，於88年2 月9 日執行完畢釋放，並
    由臺灣臺北地方法院檢察署檢察官以88年度偵字第2865號為
    不起訴處分確定；復因施用毒品案件，經臺灣士林地方法院
    以90年度毒聲字第333 號裁定送觀察、勒戒，因認無繼續施
    用毒品之傾向，於91年2 月27日執行完畢釋放，並由臺灣士
    林地方法院檢察署檢察官以91年度毒偵緝字第16號為不起訴
    處分確定；又因施用毒品案件，經本院以93年度簡字第1171
    號判處有期徒刑6 月確定；再於94年1 月初施用毒品，經本
    院以94年度訴字第1050號判處有期徒刑9 月、8 月，應執行
    有期徒刑1 年2 月確定；又因施用毒品案件，經本院以97年
    度訴字第402 號判處有期徒刑10月確定，有臺灣高等法院被
    告前案紀錄表1 份附卷可佐，其於觀察、勒戒執行完畢釋放
    後5 年內，再犯上開施用毒品案件後，再為本件施用毒品犯
    行，應可認定。綜上，本案事證明確，被告犯行洵堪認定，
    應予依法論科。
二、核被告甲○○所為，係犯毒品危害防制條例第10條第1 項之
    施用第一級毒品罪、同條例第10條第2 項之施用第二級毒品
    罪。被告施用前後持有海洛因、甲基安非他命之低度行為，
    應為施用海洛因、甲基安非他命之高度行為所吸收，不另論
    罪。被告以一施用毒品行為，同時涉犯上開2 罪，為想像競
    合，應從一重之施用第一級毒品罪處斷。又被告前因施用毒
    品案件，經本院以93年度簡字第1171號判處有期徒刑6 月確
    定；再於94年1 月初施用毒品，經本院以94年度訴字第1050
    號判處有期徒刑9 月、8 月，應執行有期徒刑1 年2 月確定
    ，經接續執行，於95年9 月10日縮刑期滿執行完畢，有臺灣
    高等法院被告前案紀錄表乙份附卷可稽，其受有期徒刑之執
    行完畢後，於5 年內故意再犯本件有期徒刑以上之罪，為累
    犯，爰依刑法第47條第1 項規定加重其刑。爰審酌被告有多
    次施用毒品之犯罪紀錄、其犯罪手段、生活狀況、高中畢業
    之智識程度、施用毒品係對自己身體之殘害，及其犯罪後坦
    承犯行之態度等一切情狀，量處如主文所示之刑。
三、扣案之米白色粉末2 包（合計淨重0.746 公克，取樣0.0012
    公克鑑驗用罄，剩餘0.7448公克），均為第一級毒品海洛因
    ，有交通部民用航空局航空醫務中心航藥鑑字第0976337 號
    毒品鑑定書1 份附卷可憑，均應依毒品危害防制條例第18條
    第1 項前段規定，沒收並銷燬之。又扣案之上開海洛因外包
    裝袋2 個，並非不可與毒品分離，均係用於包裹毒品，防止
    其裸露、潮濕，便於攜帶施用，認均係被告所有，且供其施
    用毒品所用之物，均依刑法第38條第1 項第2 款規定，宣告
    沒收。
據上論斷，應依刑事訴訟法第273 條之1 第1 項、第299 條第 1
項前段，毒品危害防制條例第10條第1 項、第2 項、第18條第 1
項前段，刑法第11條前段、第55條、第47條第1 項、第38條第 1
項第2 款，判決如主文。
本案經檢察官陳彥章到庭執行職務。
中    華    民    國    98    年    2     月    23    日
                  刑事第八庭  法  官  俞秀美
以上正本證明與原本無異。
如不服本判決，應於判決送達後10日內敘明上訴理由，向本院提
出上訴狀 (應附繕本) ，上訴於臺灣高等法院。其未敘述上訴理
由者，應於上訴期間屆滿後20日內向本院補提理由書「切勿逕送
上級法院」。
                              書記官  謝怡貞
中    華    民    國    98    年    2     月    23    日
附錄本案論罪科刑之法條：
毒品危害防制條例第10條
施用第一級毒品者，處 6 月以上 5 年以下有期徒刑。
施用第二級毒品者，處3 年以下有期徒刑。


司法院資訊處製作；財團法人民間司法改革基金會備份。
